臺灣高等法院臺南分院刑事判決　　　　　　 九十一年度上易字第三五八號　 孝股
　　上訴人即被告　乙○○
右上訴人因竊盜案件，不服臺灣臺南地方法院九十年度易字第一六九一號中華民國九
十一年一月二十八日第一審判決（起訴案號：臺灣臺南地方法院檢察署九十年度偵字
第六五六一號），提起上訴，暨該署檢察官併案審理（併案審理案號：九十一年度偵
字第二０四六號），本院判決如左：
    主  文
原判決撤銷。
乙○○連續竊盜，累犯，處有期徒刑壹年陸月。
    事  實
一、乙○○素行不良，曾犯有多次竊盜前科，最近一次因犯竊盜罪，經臺灣臺南地方
    法院於民國（下同）八十八年十一月二十二日以八十八年度易字第二九一七號判
    處有期徒刑一年確定，甫於九十年二月二日執行完畢，竟仍不知悔改。復意圖為
    自己不法之所有，並基於概括之犯意，於九十年五月十日上午十時四十分許，在
    台南縣永康市○○路四二０號丙○○所經營之自助餐店，趁該店無人看店之際，
    竊取丙○○所有置於該店儲藏室內皮包一只（內有儲金簿一本、郵局提款卡一張
    、身份證三枚、健保卡一枚及現金新台幣三千九百元），得手後騎乘車牌號碼Ｚ
    ＶＧ—七三六號機車離去時，為郭季乾發現可疑而記下該機車車牌號碼，經報警
    而循線查獲。乙○○復承上開概括之犯意，連續於九十一年二月二十日八時十五
    分許、同日九時十分許，在臺南縣永康市○○里○○○路七一八號廚具行、同市
    ○○○街一九七號納桑麻谷冷飲店內，依序竊取丁○○所有皮包一只（健保卡、
    掛號証、寶雅貴賓卡各一張、電話卡二張、駕駛執照一張、行車執照一張、現金
    五元）、甲○○所有黑色皮包一只（內有提款卡二張、行車執照一張、現金三百
    六十六元等物）。
二、案經台南縣警察局永康分局報告台灣台南地方法院檢察署檢察官偵查起訴，暨該
    署檢察官併案審理。
    理  由
一、右揭事實，業據被告乙○○坦承不諱，核與被害人丙○○、甲○○、丁○○等人
    於警訊時指訴及證人郭季乾於警訊、原審調查中證述情節相符，並有贓物暫行發
    還認領保管單等件附於警訊卷可憑，足証被告之自白與事實相符，應堪採信。本
    件事證明確，被告犯行洵堪認定，應依法論科。
二、核被告所為，係犯刑法第三百二十條第一項之竊盜罪。被告先後多次竊盜犯行，
    時間緊接，罪名與犯罪構成要件相同，顯係基於概括犯意所為，為連續犯，應依
    刑法第五十六條之規定論以一罪，並依法加重其刑。被告前曾因竊盜案件，經臺
    灣臺南地方法院於民國八十八年十一月二十二日以八十八年度易字第二九一七號
    判處有期徒刑一年確定，甫於九十年二月二日執行完畢，此有臺灣臺南地方法院
    檢察署被告刑案資料查註紀錄表一份及臺灣高等法院被告全國前案紀錄表分別附
    卷可憑，茲於執行完畢後五年以內再犯有期徒刑以上之本罪為累犯，應依刑法第
    四十七條規定遞加重其刑。再被告前開所犯九十一年二月二十日之二次竊盜犯行
    ，雖未據檢察官起訴，但與經起訴部分為連續犯之裁判上一罪關係，本院自得併
    予審理。
三、原審予以論罪科刑，固非無見。唯被告竊取被害人丙○○所有皮包後，另於九十
    一年二月二十日連續有二次竊盜犯行，已如前述，原審未及審酌論罪，顯有未洽
    。被告上訴意旨雖以其犯有「疑人格違常」之病症，無法克制竊盜之衝動云云，
    並提出台南醫院診斷証明書為証。但本院觀之被告就本院訊問之內容均能明瞭，
    詳為答辯，並無心神喪失或精神耗弱之情事；且觀之該診斷証明書僅認被告「疑
    人格違常，衝動、強迫性行為」一節，尚難以該診斷証明書即認被告於為本件竊
    盜犯行時，其精神狀態與正常人有何不同，而為心神喪失或精神耗弱之情事，自
    難憑以為被告減刑或有利之証據，被告上訴並無理由。然原判決既有上開可議之
    處，自應由本院將原判決撤銷改判。爰審酌被告有多次竊盜罪前科，甫執行完畢
    仍不知悔改，復犯本件竊盜，為警查獲後，又未能改過自新，連續再犯二次竊盜
    犯行，惡性非輕、惟竊得財物價值非多，且犯後坦承犯行，態度尚稱良好等一切
    情狀，量處如主文所示之刑，以示懲儆。
據上論結，應依刑事訴訟法第三百六十九條第一項前段、第三百六十四條、第三百七
十條但書、第二百九十九條第一項前段、刑法第五十六條、第三百二十條第一項、第
四十七條，罰金罰鍰提高標準條例第一條前段，判決如主文。
本案經檢察官吳忠賢到庭執行職務。
中      華      民      國    九十一    年      四      月     十七     日
                                     臺灣高等法院臺南分院刑事第五庭
                                             審判長法官  鄭  文  肅
                                                   法官  王  浦  傑
                                                   法官  陳  珍  如
右正本證明與原本無異。
不得上訴。
                 法院書記官  周  美  莉
中      華      民      國     九十一    年      四     月     十八     日
附錄：本判決論罪科
刑法第三百二十條：
意圖為自己或第三人不法之所有，而竊取他人之動產者，為竊盜罪，處五年以下有期
徒刑、拘役或五百元以下罰金。
意圖為自己或第三人不法之利益，而竊佔他人之不動產者，依前項之規定處斷。
前二項之未遂犯罰之。
本件不得上訴。
